行  政  法  院  裁  定                            八十八年度裁字第九○六號
    聲  請  人  萬向股份有限公司
    代  表  人  甲○○
右聲請人因營利事業所得稅事件，對本院中華民國八十七年十二月十日八十七年度裁
字第一三九三號裁定，聲請再審。本院裁定如左︰
    主  文
再審之聲請駁回。
    理  由
按當事人對於本院所為之裁定聲請再審，必須原裁定具有行政訴訟法第二十八條所列
各款情形之一者，始得為之，此觀之同法第三十條準用第二十八條之規定殊明。本件
聲請人因營利事業所得稅事件提起行政訴訟，經本院八十七年度裁字第一三九三號裁
定駁回確定在案。聲請人茲不服原裁定，具狀表示提起抗告，應認對原裁定聲請再審
。惟查原裁定係認聲請人於八十七年七月十六日收受再訴願決定書之送達，則其提起
行政訴訟之二個月不變期間，應自八十七年七月十七日起算，因聲請人設所在本院所
在地，毋庸扣除在途期間，則迄至八十七年九月十六日即已屆滿。聲請人遲至八十七
年九月十七日始提起行政訴訟，已逾起訴之不變期間，其起訴為不合法等情，因而諭
知駁回聲請人之行政訴訟。經核並無不合。次查聲請人謂其於八十七年九月十六日二
十四時以前提起行政訴訟，所提出之證據為限時掛號函件執據影本，蓋有原寄郵局戳
記，日期固為八十七年九月十六日；惟斯乃聲請人付郵之日期，非提出於本院之日期
。聲請人付郵之書狀因所載投遞地址為台北市○○○路○段一號，經郵局改投本院，
於八十七年九月十七日上午始經本院收受，有聲請人付郵封袋及本院收文戳加蓋於書
狀上之日期足按，其提起行政訴訟達到本院已逾起訴之不變期間甚明。原裁定認已逾
期，洵非無據。聲請人不自行向本院提出再審書狀，其採付郵方式，應以達到本院時
為提出之時，非採發信方式，以付郵之時為已提出而不問達到本院與否。是聲請人徒
以其於八十七年九月十六日將書狀付郵，即謂已提起行政訴訟，無逾不變期間云云，
自非可採。至於以付郵方式提起行政訴訟，如非如本件聲請人誤書地址，而純屬郵局
之因故延誤，有非可歸責於當事人之事由而遲誤不變期間者，尚可依回復原狀之規定
救濟，聲請人指如斯情形人民權益不得保障，應以其付郵時認已提起行政訴訟始為合
理云云，亦非可採。原裁定既應從程序上駁回聲請人之訴訟，自無從審究聲請人實體
上之主張，聲請人謂其冤情應予查明云云，於其起訴不合法之情況下，實非本院所能
論斷。依聲請意旨，核與行政訴訟法第二十八條各款所列再審事由要件無一相符。再
審之聲請為無再審理由，應予駁回。
據上論結，本件再審之聲請為無再審理由，爰依行政訴訟法第三十三條、民事訴訟法
第五百零七條、第五百零二條第二項，裁定如主文。
中    華    民    國     八十八      年     十一     月      十八       日
                    行 政 法 院 第 三 庭
                                審 判 長 評  事      曾  隆  興
                                         評  事      蔡  進  田
                                         評  事      鄭  淑  貞
                                         評  事      徐  瑞  晃
                                         評  事      張  瓊  文
右  正  本  證  明  與  原  本  無  異
                                         法院書記官  郭  育  玎
中    華    民    國     八十八      年     十一     月      十八       日
